【裁判字號】    98,毒抗,330
【裁判日期】    980824
【裁判案由】    毒品危害防制條例
【裁判全文】
臺灣高等法院刑事裁定                 98年度毒抗字第330號
抗  告  人
即  被  告  甲○○
上列抗告人因違反毒品危害防制條例案件，不服臺灣桃園地方法
院中華民國98年6月30日裁定（98年度毒聲字第616號），提起抗
告，本院裁定如下：
    主  文
抗告駁回。
    理  由
一、原裁定意旨略以：本件抗告人即被告甲○○基於施用第一級
    毒品海洛因之犯意，於民國98年4月12日下午5時許，在桃園
    縣蘆竹鄉○○路94號住處房間廁所，施用第一級毒品海洛因
    1次，嗣於同日晚間9時8分許，在上址為警查獲，業據被告
    於警詢及偵查中坦承不諱，而被告為警查獲時經採尿送驗，
    結果呈毒品可待因、嗎啡陽性反應，復有被採尿人尿液暨毒
    品真實姓名與編號對照表、台灣檢驗科技股份有限公司之濫
    用藥物檢驗報告可稽，因而依毒品危害防制條例第20條第1
    項及觀察勒戒處分執行條例第3條第1項規定，裁定被告應送
    勒戒處所觀察、勒戒，其期間不得逾2月。
二、抗告意旨略以：被告於案發後即去省立療養醫院掛號，參加
    美沙冬戒毒療程，至今已 2個多月；被告現在禮儀公司上班
    ，如送觀察、勒戒，工作將不保，家人亦不諒解，懇請法外
    開恩，給被告一個機會，准予喝美沙冬戒毒云云。
三、按犯毒品危害防制條例第10條之罪者，檢察官應聲請法院裁
    定，令被告入勒戒處所觀察、勒戒，其期間不得逾 2月；觀
    察、勒戒後，檢察官依據勒戒處所之陳報，認受觀察、勒戒
    人無繼續施用毒品傾向者，應即釋放，並為不起訴之處分；
    認受觀察、勒戒人有繼續施用毒品傾向者，檢察官應聲請法
    院裁定令入戒治處所強制戒治，其期間為 6個月以上，至無
    繼續強制戒治之必要為止，但最長不得逾 1年；依前項規定
    為觀察、勒戒或強制戒治執行完畢釋放後，5 年後再犯第10
    條之罪者，適用本條前2項之規定；毒品危害防制條例第20
    條定有明文。
四、經查，被告有於前揭時地施用第一級毒品海洛因之事實，有
    其自白及台灣檢驗科技股份有限公司之濫用藥物檢驗報告可
    憑（見偵查卷第6頁、第7頁、第28頁、第29頁、第31頁），
    被告施用第一級毒品海洛因之犯行，堪以認定。被告前於91
    年6月12日經強制戒治執行完畢釋放後，5年後再犯本件毒品
    危害防制條例第10條之罪，有本院被告前案紀錄表可稽（見
    本院卷第12頁、第13頁）。從而，原審裁定被告令入勒戒處
    所實施觀察、勒戒並無不當。抗告意旨執其工作、家庭狀況
    ，懇請准予美沙冬治療，惟是否准予被告緩起訴處分，接受
    美沙冬治療，乃屬檢察官依法行使職權之範圍，非法院審酌
    之事項，本件檢察官聲請依法被告應為觀察、勒戒，原審准
    許裁定，並無違法或不當，至於有關觀察、勒戒之裁定，並
    不須斟酌行為人之工作、家庭狀況。因此，被告之抗告，為
    無理由，應予駁回。
五、據上論斷，應依刑事訴訟法第412條，裁定如主文。
中    華    民    國    98    年    8    月     24    日
                  刑事第十三庭  審判長法  官  曾德水
                                      法  官  陳恆寬
                                      法  官  趙文
以上正本證明與原本無異。
不得再抗告。
                                      書記官  葉金發
中    華    民    國    98    年    8     月    25    日


司法院資訊處製作；財團法人民間司法改革基金會備份。
